臺灣高雄地方法院民事裁定　　　　　　　　　　　　　九十三年度聲繼字第三三號
　　聲　請　人　乙○○
　　　　　　　　甲○○
　　代　理　人　丁○○
　　複代理人兼
　　送達代收人　王富茂　律師
右聲請人聲請就被繼承人丙○○之遺產，准予繼承事件，本院裁定如左：
　　主　　文
聲請駁回。
程序費用由聲請人負擔。
　　理　　由
一、本件聲請意旨略以：被繼承人丙○○（男，民國十五年五月二十日生）於九十二
    年三月二十七日死亡，在臺灣地區遺有財產，聲請人乙○○及甲○○為被繼承人
    在大陸地區之胞弟，係其合法繼承人，爰依臺灣地區與大陸地區人民關係條例第
    六十六條第一項規定，向本院為繼承之表示等語。
二、按在大陸地區製作之文書，經行政院設立或指定之機構或委託之人民團體驗證者
    ，推定為真正，臺灣地區與大陸地區人民關係條例第七條固有明文規定，而該條
    所指「委託之人民團體」係指財團法人海峽交流基金會（以下簡稱海基會）而言
    ；惟條文中所謂推定為真正，係指形式上之真正而言，至該文書之內容是否足以
    證明某一待證事實存在，其真實性、適法性如何，仍需法院綜合一切事實證據予
    以判斷，並非該文書一經提出，法院即不須就其他法院應依職權調查之事項予調
    查，此觀同條例施行細則第八條之規定自明。
三、經查：
（一）本件聲請人主張之事實，雖據其提出戶籍謄本、行政院國軍退除役官兵輔導委
      員會統計處書函、親屬系統表、大陸地區山東省濰坊市公證處（二○○三）濰
      證台字第五五號、第五六號親屬關係公證書、委託書公證書、委託書、（二○○四）濰證台字第一○號聲明書公證書、聲明書等為證，並經海基會驗證，有
      該會（九三）核字第五八八七號、第八四四七號、第一○五三七號等證明附卷
      可稽，然該等文件尚不足即據以認定聲請人與被繼承人丙○○間確有兄弟關係
      存在，首揭規定前已述及。
（二）又本院經依職權函行政院國軍退除役官兵輔導委員會高雄縣榮民服務處調取被
      繼承人丙○○之「單身榮民親屬關係資料表」及其他書面之遺物結果，據該處
      以九十三年三月三十一日高縣服字第○九三○○○一七六三號函檢送之被繼承
      人單身榮民親屬關係表，被繼承人丙○○生前於九十一年八月一日填表時係記
      載其大陸親友為「弟，李愛堂，存，通信地址：山東省濰坊市坊子區穆村鎮袁
      劉李村」，並未記載聲請人乙○○及甲○○二人係其胞弟甚明；以及該處檢送
      之被繼承人之書面遺物中有李愛堂分別於八十年三月十四日及九十一年農曆二
      月初二寄予被繼承人丙○○之信函，則被繼承人應有一胞弟李愛堂之事實足以
      認定。然聲請人所提親屬系統表、親屬關係公證書卻僅記載父李延亭、母蘇氏
      、長男丙○○、次男乙○○、三男甲○○，均未記載被繼承人丙○○之胞弟李
      愛堂為繼承人，是聲請人所提出之上開親屬系統表及親屬關係公證書內容之真
      實性顯有疑慮。
（三）聲請人據以證明其與被繼承人親屬關係之公證書真正與否既有可疑，聲請人復
      未提出其他任何其等與被繼承人生前往來聯絡之書信及一切書面資料等證據證
      明聲請人確與被繼承人有胞兄弟之親屬關係，其即據該親屬關係之公證書聲請
      繼承被繼承人丙○○之遺產，尚未有據，應予駁回。
四、依非訟事件法第八條第一項，裁定如主文。
中　　　華　　　民　　　國　　　九十三　　　年　　　八　　月　　十六　　日
　　　　　　　　　　　　　　　　臺灣高雄地方法院家事法庭
~B法　　　官　廖家陽
右為正本係照原本作成。
如對本裁定抗告須於裁定送達十日內向本院提出抗告狀。
中　　　華　　　民　　　國　　　九十三　　　年　　　八　　月　　十六　　日
~B法院書記官　周美
